【裁判字號】    90,訴,642
【裁判日期】    901128
【裁判案由】    給付借款
【裁判全文】
臺灣雲林地方法院民事判決  九十年度訴字第六四二號
    原      告  雲林縣斗六市農會
    法定代理人  甲○○
    訴訟代理人  乙○○
    送達代收人  丁○○
    被      告  丙○○
右當事人間請求給付借款事件，本院判決如左：
    主      文
被告應給付原告新台幣伍佰萬元，及如附表所示之利息與違約金。
訴訟費用由被告負擔。
本判決得假執行。
    事      實
甲、原告方面：
  一、聲明：如主文所示。
  二、陳述：訴外人饒火炎邀同訴外人林清堅及被告丙○○為連帶保證人，於民國八
      十九年三月二十二日向原告借款新台幣（下同）五百萬元，約定期限自八十九
      年三月二十二日起至九十四年三月二十二日止，利息按原告基本放款利率（貸
      放時年息百分之八）計算，並按月計付，如遇原告基本放款利率加減碼調整時
      ，得隨同調整，倘未按期攤還本息時即喪失期限利益，視為全部到期，除應按
      約定利率付息外，逾期清償在六個月以內者，按上開利率百分之十，超過六個
      月者，按上開利率百分之二十計付違約金，訴外人林清堅及被告丙○○並願與
      訴外人饒火炎負連帶清償之責。詎訴外人饒火炎自九十年五月二十二日起即未
      履行繳款義務，依約已喪失期限利益，計積欠如附表所示之本金、利息、違約
      金，爰依連帶保證關係，提起本件訴訟。
  三、證據：提出借據、授信約定書、擔保放款帳卡（均影本）、基本放款利率歷史
      資料表各乙份為證。
乙、被告方面：
  一、聲明：認諾原告之請求。
  二、陳述：伊之所以擔任系爭借款之連帶保證人，乃因伊亦欲借他筆款項而苦無他
      人擔任連帶保證人，遂透過土地代書代為尋覓，伊與訴外人饒火炎才相互作保
      ，而伊就所借得之款項均按期繳納利息，豈料訴外人饒火炎並未按期繳納。
    理      由
一、本件原告主張之事實，業據其提出借據、授信約定書、分期償還放款帳卡、基本
    放款利率歷史資料表為證，核屬相符，被告對之亦不爭執，自堪信為真實。而被
    告丙○○於本院言詞辯論期日亦當庭認諾願給付五百萬元及如附表所示之利息及
    違約金予原告，則據民事訴訟法第三百八十四條規定，本院即應本於被告丙○○
    之認諾而為敗訴之判決。
二、從而，原告依連帶保證之法律關係請求被告給付借款五百萬元，及如附表所示之
    利息與違約金，為有理由，應予准許。
三、本判決係本於被告認諾所為敗訴之判決，應依職權宣告假執行。
四、據上論結，本件原告之訴為有理由，依民事訴訟法第三百八十四條、第七十八條
    、第三百八十九條第一項第一款，判決如主文。
中      華      民      國    九十      年    十一    月      二十八    日
                                臺灣雲林地方法院民事庭
~B法      官  陳秋如
右為正本係照原本作成
如對本判決上訴須於判決送達後二十日內向本院提出上訴狀。（須附繕本）
中      華      民      國    九十      年    十一    月      二十八    日
~B法院書記官  廖錦棟


司法院資訊處製作；財團法人民間司法改革基金會備份。
